臺灣板橋地方法院刑事判決　　　　　　　　　　　　　　九十一年度易字第二六號
　　公　訴　人　臺灣板橋地方法院檢察署檢察官
　　被　　　告　邱玉圓原名乙.
右列被告因贓物案件，經檢察官提起公訴（九十年度偵字第一Ｏ一七七號），本院判
決如左：
    主  文
邱玉圓收受贓物，處有期徒刑肆月，如易科罰金，以參佰元折算壹日。
    事  實
一、邱玉圓（原名乙○○○）於民國九十年七月中、下旬間之某日，在其所經營位於
    臺北縣新莊市○○路一三九號之麵攤，明知某年籍資料不詳之成年男子所持之發
    票人全展興實業股份有限公司（起訴書誤載為全展興業股份有限公司）、面額新
    台幣（下同）十九萬二千五百七十四元、發票日八十九年八月三十一日、票號0
    000000之支票一張，係來路不明之贓物（該支票原係甲○○所持有，於八
    十九年七月十三日在台北縣樹林市○○街九十巷五六弄一號遭不詳人士竊取之物
    ），竟仍予以收受，嗣於八十九年八月三十一日，邱玉圓提示上開支票，因甲○
    ○前已為掛失止付程序而遭退票，經追查始悉上情。
二、案經甲○○訴由台北縣警察局樹林分局報告台灣板橋地方法院檢察署檢察官偵查
    起訴。
    理  由
一、訊據被告乙○○○固坦承其於上開處所收受前述支票，嗣經提示而遭退票等事實
    ，惟矢口否認其有何收受贓物犯行，辯稱：伊在臺北縣新莊市○○路一三九號開
    設麵店，因該名男子並未攜帶足夠現金，無法給付一百多元之麵錢，乃以本件支
    票給付麵錢，伊並自店內取出現金十五萬，另向女兒陳莉莉借貸四萬元，由陳莉
    莉拿到店內後，共支付十九萬二千元與該客人以補貼差額，伊並不知道該紙支票
    係來路不明之贓物云云。經查：
（一）前述支票係告訴人甲○○自吳金城（發票人全展興實業股份有限公司之負責人
      ）處取得，於八十九年七月十三日，在台北縣樹林市○○街九十巷五六弄一號
      遭不詳人士竊取，隨即辦理掛失止付之事實，業經告訴人甲○○於警訊中指陳
      明確，並有遺失票據申報書、票據掛失止付通知書、掛失止付票據提示人資料
      查報表、支票正反面、退票理由單等影本在卷為憑（附於偵查卷第十三頁至第
      十七頁），足見上開支票確係贓物無疑。
（二）證人陳莉利於偵查中證稱：「（你母親有向你說因一張票要向你借錢？）沒有
      ，但她有向我借錢，且常向我借錢，約有五、六年斷斷續續，平均一年一次到
      二次而已，都是有借有還，但什麼原因我沒問她？最少五千元，最多五萬元。
      」、「（問：去年八十九年他有向你借錢？）有，但借的次數我忘了，借多少
      我也忘了，都幾千元、幾千元還，或有時一萬元還，若她沒還我，也不會積極
      催他，因是自己媽媽。」、「（問：去年妳借她的錢是於何處借她？）應該是
      她到我家借的。」、「（問：去年有聽說母親將現金借他人而拿到一張票？）
      我不曉得，最近她也未向我提到。」等語（參見偵查卷第三十六頁背面），可
      見被告近五、六年來常因缺錢，須向證人陳莉莉商借五千元至五萬元不等金額
      之小額款項，則被告是否有資力在麵攤內存放十五萬元現金一節，已有可疑。
      況且被告邱玉圓於偵查中供稱：「（問：這張票不夠的錢你有向陳莉莉借錢？
      ）有，四萬元，是她拿到中港路給我的」等語（參件上開偵查卷第三十七頁正
      面），與證人陳莉莉證稱：母親邱玉圓到伊家裡借錢等語之情節又不相符，是
      被告邱玉圓辯稱：客人以上開支票給付麵錢，伊拿十九萬二千元找給該名男客
      人云云，實難遽以憑信。
（三）再者，被告始終無法指明該名交付支票男子之姓名、年籍、地址或其他可資聯
      絡之資料，可見被告與該名男子並非熟識，僅單純為麵攤老闆與顧客之普通關
      係，縱使事實果如被告前開所辯，然衡諸常情，一般顧客豈會以面額十九萬餘
      元之支票支付一百多元之麵錢？又被告在全然不知該名男子之債信狀況下，豈
      會為了收取一百多元之麵錢，而交付十九萬二千元之現金予毫不熟識之人，用
      以換得不知能否兌現之支票？由此種種觀之，被告對於上開支票乃係來路不明
      之贓物一節，應確有認識無疑，其辯稱不知係贓物云云，顯係事後卸責之詞，
      不足採信。本件事證明確，被告邱玉圓之犯行足堪認定。
二、核被告邱玉圓所為，係犯刑法第三百四十九條第一項之收受贓物罪。爰審酌被告
    犯罪之動機、目的、手段、所生危害及犯罪否認犯行之態度等一切情狀，量處如
    主文所示之刑，並諭知易科罰金之折算標準，以資懲儆。
據上論斷，應依刑事訴訟法第二百九十九條第一項前段，刑法第三百四十九條第一項
、第四十一條第一項前段，罰金罰鍰提高標準條例第一條前段、第二條，判決如主文
。
本案經檢察官陳炎辰到庭執行職務。
中      華      民      國      九十一      年      一    月    廿九    日
                                  臺灣板橋地方法院刑事第三庭
              法  官  連  育  群
右正本證明與原本無異。
如不服本判決，應於判決送達後十日內，向本院提出上訴狀。
                                          書記官  蘇  恩  慶
中      華      民      國      九十一      年      一    月    廿九    日
附錄本案所犯法條全文
刑法第三百四十九條
收受贓物者，處三年以下有期徒刑、拘役或五百元以下罰金。
搬運、寄藏、故買贓物或為牙保者，處五年以下有期徒刑、拘役或科或併科一千元以
下罰金。
因贓物變得之財物以贓物論。
